宣示判決筆錄
原      告  聯邦商業銀行股份有限公司


法定代理人  林鴻聯  
訴訟代理人  呂承謚  
            林佩萱  
被      告  詹福永  
上列當事人間111年度中簡字第1777號請求返還借款事件，於中
華民國111年7月27日上午9時30分整在臺灣臺中地方法院臺中簡
易庭宣示判決，出席職員如下：
    法      官  林筱涵
    書  記  官  洪加芳
朗讀案由。
法官朗讀主文宣示判決如下：
    主      文
被告應給付原告新臺幣壹拾壹萬參仟玖佰肆拾元，及自民國九十
五年四月二十三日起至民國一○四年八月三十一日止，按週年利
率百分之十九點七一計算之利息，暨自民國一○四年九月一日起
至清償日止，按週年利率百分之十五計算之利息。
被告應給付原告新臺幣玖萬貳仟貳佰玖拾陸元，及自民國九十四
年十二月二十九日起至九十五年一月二十八日止，按週年利率百
分之十八點二五計算之利息，另自民國九十五年一月二十九日起
至一○四年八月三十一日止，按週年利率百分之二十計算之利息
，暨自民國一○四年九月一日起至清償日止，按週年利率百分之
十五計算之利息。
訴訟費用新臺幣貳仟貳佰壹拾元由被告負擔。
本判決得假執行。
    事實及理由之要領
一、原告主張：
　㈠被告前向原告申請國民現金卡使用，該卡同時具有信用卡及
    現金卡雙功能與雙額度，就信用卡功能部分，依約定被告得
    持信用卡至特約商店簽帳消費，但應於當期繳款截止日前向
    原告清償全部帳款或以循環信用方式繳納最低應繳金額，如
    未按期繳款，即喪失期限利益，並自各筆帳款入帳日起，按
    週年利率百分之19.71計算利息，暨自延滯日起至清償日止
    ，按每月新臺幣（下同）150元計付違約金，最高以連續5期
    為限。詎被告持卡消費未依約清償，迄至民國95年4月22日
    止，尚積欠本金113,940元未為清償。
　㈡被告請領上開國民現金卡後，向原告申請貸款最高額度為30
    萬元之現金卡使用，約定貸款利息按週年利率百分之18.25
    計算，被告應按月攤還本息，且應繳足每期應繳金額，如未
    依約清償，即喪失期限利益，全部債務視為到期，並於遲延
    期間改按週年利率百分之20計算遲延利息。另每動用一筆借
    款，需支付100元之提領費。詎被告向原告借款，迄至94年1
    2月29日止，尚積欠本金92,296元未清償。
　㈢為此，爰依信用卡契約及現金卡契約之法律關係，提起本件
    訴訟，並聲明：如主文第1、2項所示。
二、上開原告主張之事實，業據其提出聯邦銀行「國民現金」申
    請書、信用卡約定條款、卡戶本金利息及相關費用查詢及分
    期未入帳查詢、歷史帳單查詢匯出、「國民現金」綜合約定
    書、國民現金貸款融資查詢、存摺存款明細表為證。被告已
    於相當時期受合法之通知，而於言詞辯論期日不到場，亦未
    提出準備書狀爭執，依民事訴訟法第436條第2項適用第280
    條第3項準用第1項之規定，視同自認。從而，原告依信用卡
    契約及現金卡契約（性質為消費借貸契約）之法律關係，請
    求被告給付如主文第1、2項所示之金額，為有理由，應予准
    許。
三、訴訟費用負擔及假執行宣告之依據：民事訴訟法第78條、第
    389條第1項第3款。
如不服本判決，應於送達後20日內，向本院提出上訴狀並表明上
訴理由，如於本判決宣示後送達前提起上訴者，應於判決送達後
20日內補提上訴理由書（須附繕本）。如委任律師提起上訴者，
應一併繳納上訴審裁判費。
中　　華　　民　　國　　111 　年　　7 　　月　　27　　日
                  臺中簡易庭    法  官  林筱涵
以上為正本係照原本作成。
如不服本判決，應於送達後20日內，向本院提出上訴狀並表明上
訴理由，如於本判決宣示後送達前提起上訴者，應於判決送達後
20日內補提上訴理由書（須附繕本）。如委任律師提起上訴者，
應一併繳納上訴審裁判費。
中　　華　　民　　國　　111 　年　　7 　　月　　27　　日
                                書記官  洪加芳